臺灣桃園地方法院刑事裁定
111年度聲字第2782號
聲明異議人
即  受刑人  蕭志輝



上列聲明異議人即受刑人因公共危險案件，對於臺灣桃園地方檢
察署檢察官之執行指揮聲明異議（111年度執字第5725號），本
院裁定如下：
    主  文
聲明異議駁回。
    理  由
一、聲明異議意旨略以：聲明異議人即受刑人甲○○（下稱異議人
    ）因不能安全駕駛致交通危險罪，經法院判決應執行有期徒
    刑6月確定，復因累犯而不得易科罰金，異議人因案入監將
    徒生家庭生計之困擾，請求准予將所餘刑期易科罰金，為此
    聲明異議等語。
二、按受刑人或其法定代理人或配偶，以檢察官執行之指揮為不
    當者，得向諭知該裁判之法院聲明異議，刑事訴訟法第484
    條定有明文。所謂「檢察官執行之指揮不當」，係指就執行
    之指揮違法及執行方法不當等情形而言（最高法院102年度
    台抗字第1041號裁定意旨參照）。次按執行裁判由為裁判法
    院之檢察官指揮之，刑事訴訟法第457條第1項前段定有明文
    。又有期徒刑或拘役得易科罰金之案件，法院所諭知者，僅
    係易科罰金折算之標準，至應否准許易科罰金，應由執行檢
    察官依刑法第41條第1項但書審酌是否難收矯正之效或難以
    維持法秩序，以作為其裁量是否准予易科罰金之憑據。而此
    項易刑處分之准許與否，係法律賦予檢察官指揮執行之裁量
    權限，倘未有逾越法律授權、專斷等濫用權力之情事者，自
    不得任意指摘為違法（最高法院107年度台抗字第277號裁定
    意旨參照）。
三、經查：
  ㈠受刑人因公共危險案件，經本院於民國110年12月28日以110
    年度桃交簡字第3184號判決（下稱本案）處有期徒刑6月，
    併科罰金新臺幣3萬元，有期徒刑如易科罰金、罰金如易服
    勞役，均以1,000元折算1日，並於111年4月19日確定。而本
    案經臺灣桃園地方院檢察署執行檢察官審酌異議人前已有6
    次酒後駕車犯公共危險罪之犯罪科刑紀錄，仍再犯本件相同
    之罪，且本次為5年內第2犯，認如不予發監執行所宣告之刑
    ，顯難以收矯正之效，且難以維持法秩序，乃依刑法第41條
    第1項但書規定，不准易科罰金等情，有本案刑事簡易判決
    、臺灣高等法院被告前案紀錄表、臺灣桃園地方法院檢察署
    聲請易科罰金案件審核表1紙、刑事執行案件進行單、執行
    傳票送達證書、執行筆錄、刑事執行案件陳述意見書及桃園
    地檢署繳納罰金通知、執行指揮書等在卷可按，並經本院調
    取上開執行案卷核閱無誤。
  ㈡又聲明異議人分別前於98年、100年、102年、107年間已因犯
    不能安全駕駛致交通危險罪案件經法院判刑，此有臺灣高等
    法院被告前案紀錄表在卷可稽，足見受刑人之素行不良，前
    已有多次酒後駕車犯公共危險罪之科刑紀錄，詎猶不知悔悟
    ，復於110年11月5日再犯本件相同犯行，此亦有本案刑事簡
    易判決在卷足憑；另聲明異議人因違反毒品危害防制條例案
    件，經臺灣桃園地方檢察署檢察官以109年毒偵字第7750號
    予以緩起訴處分，緩起訴期間自110年4月13日至111年9月12
    日，並於110年4月13日確定在案，此亦有臺灣高等法院被告
    前案紀錄表在卷可參，是聲明異議人明知酒後不得駕駛動力
    交通工具，竟仍執意騎乘機車行駛於道路上，危及公眾交通
    安全，且其犯罪日期尚於緩起訴期間內，顯見受刑人一再酒
    後為不安全駕駛行為，其性格反社會性，並蔑視法律，實已
    無從藉由財產刑之處遇手段預防其再犯。是臺灣桃園地方法
    院檢察署執行檢察官於審查是否准予受刑人易科罰金時，審
    酌上情後認受刑人所犯本案所處之有期徒刑，如准予易科罰
    金，難收矯正之效，且難以維持法秩序，而不准易科罰金，
    未見其行使法律賦予指揮刑事案件執行之裁量權，有何逾越
    法律授權、專斷或將與事件無關之因素考慮在內等濫用權力
    之情事，自難認有執行指揮違法或不當之情形。
  ㈢異議人固另以因案入監將徒生家庭生計之困擾為由，對檢察
    官將受刑人逕予發監執行之指揮聲明異議，惟查：受刑人於
    本案執行前，自陳其為家中經濟來源之一，且於執行報到時
    表示家中並無12歲以下未成年子，或其他有需要社會局協助
    安置之人等情，此有刑事執行案件陳述意見書及執行筆錄在
    卷可參，是受刑人並非家中唯一經濟來源，且刑法第41條第
    1項得否易科罰金之規定，已刪除「因身體、教育、職業或
    家庭之關係，執行顯有困難」之要件，是執行檢察官依同項
    但書規定，具體審酌受刑人是否具有「確因不執行所宣告之
    刑，難收矯正之效，或難以維持法秩序」，而為准駁易科罰
    金，即符合易科罰金制度之意旨。則異議意旨所陳上情，尚
    不影響檢察官本案指揮執行之認定，且無從執為其不准異議
    人本案易科罰金有何違法或不當之事證。。
四、綜上，本件檢察官不准受刑人就有期徒刑部分予以易科罰金
    之指揮執行，並無逾越法律授權、專斷等濫用權力之情事。
    是受刑人聲明異議，指摘檢察官之執行指揮不當，並請求准
    予易科罰金等語，為無理由，應予駁回。
五、據上論斷，應依刑事訴訟法第486條，裁定如主文。
中　　華　　民　　國　　111 　年　　10　　月　　11　　日
            刑事第六庭    法　官　何宇宸
以上正本證明與原本無異。
如不服本裁定，應於裁定送達後5日內向本院提出抗告狀（應附
繕本）。
                          書記官　趙于萱
中　　華　　民　　國　　111 　年　　10　　月　　11　　日